【裁判字號】    90,訴,639
【裁判日期】    900816
【裁判案由】    電信法等
【裁判全文】
臺灣臺北地方法院刑事判決                            九十年度訴字第六三九號
    公  訴  人  臺灣臺北地方法院檢察署檢察官
    被      告  ＹＵＮＤＡＲＩ.
右列被告因違反電信法案件，經檢察官提起公訴（九十年度偵字第九八九七號），本
院判決如左：
    主  文
ＹＵＮＤＡＲＩ連續意圖為自己不法之利益，以無線方式盜用他人電信設備通信，處
有期徒刑伍月，如易科罰金以佰元折算壹日；緩刑貳年，緩刑期內付保護管束，以
驅逐出境代之。
    事  實
一、ＹＵＮＤＡＲＩ係來台受僱於賴尚煜宅擔任監護工之印尼籍人，於民國九十年四
    月十六日凌晨六時三十分許，在台北縣新店市○○路○段四八八號甲○○住處協
    助幫忙處理其尊翁喪事，認有機可乘，竟意圖為自己不法之所有，徒手竊取甲○
    ○放置於上址客廳沙發上之ＮＯＫＩＡ牌行動電話一支（門號為0000000
    000，ＳＩＭ卡號：0000000000000號），得手後，旋將該行動
    電話話機丟棄，取出其內之ＳＩＭ卡，安裝於己所購買之行動電話話機內。復基
    於為自己不法利益之概括犯意，自九十年四月二十一日起至同年四月二十六日止
    ，在台北縣新店市○○路五六巷五號賴尚煜宅幫傭處，連續撥打行動電話多次，
    向臺灣大哥大股份有限公司（以下稱臺灣大哥大公司）傳送行使該行動電話之Ｓ
    ＩＭ卡所代表之訊號，並隱瞞非該行動電話合法使用人之事實，要求臺灣大哥大
    公司提供通話服務，致使臺灣大哥大公司行動電話之通信系統陷於錯誤，誤認其
    係該號行動電話合法申請人甲○○所使用，予以接收而為其提供通話服務，而以
    無線方式盜用該電信設備通信，計撥打一百五十二通次，詐得免費使用行動電話
    通信之財產上不法利益達新臺幣（下同）二萬四千二百九十九元。嗣因甲○○報
    警調取電話通聯記錄後，始循線查獲。
二、案經台北縣警察局新店分局報請臺灣台北地方法院檢察署檢察官偵查起訴。
    理  由
一、右揭事實，業據被告ＹＵＮＤＡＲＩ迭於警訊及偵、審時坦承不諱，核與被害人
    甲○○指訴情節大致相符，復有贓物認領保管單、臺灣大哥大公司電話號碼00
    00000000補印通話明細單在卷可稽。被告連續多次撥打該行動電話後迄
    未繳費，且觀諸卷附上開通話明細記載，被告自九十年四月二十一日起至同年四
    月二十六日止，盜用頻繁多達一百五十二通，話費達二萬四千二百九十九元之多
    ，顯見被告為圖免費使用無線電話通信之不法利益，而盜用他人電信設備通信之
    犯意甚明。被告前揭自白應與事實相符而足資採信，本件事證明確，被告犯行堪
    以認定，應予依法論科。
二、查被告竊取被害人甲○○上揭門號行動電話，取出其內之ＳＩＭ卡，安裝於己所
    購買之行動電話話機內，再以無線方式盜用上揭電信設備以通信之行為，核係犯
    刑法第三百二十條第一項之竊盜罪及電信法第五十六條第一項之盜用他人電信設
    備通信罪。其多次盜用他人電信設備通信之犯行，均時間緊接，犯構成犯罪要件
    相同之罪名，顯係基於概括之犯意反覆為之，應依刑法第五十六條連續犯之規定
    ，論以一罪並加重其刑。又被告竊取甲○○上揭門號行動電話之目的，係基於利
    用該話機內之ＳＩＭ卡安裝於己所購買之行動電話話機予以撥打聯絡，故被告所
    犯上揭竊盜罪及連續盜用他人電信設備通信罪二罪間，有方法結果之牽連關係，
    應從一重之連續盜用他人電信設備通信罪處斷。爰審酌被告之犯罪動機、目的、
    手段、盜用之次數頻繁、所得不法利益達二萬四千二百九十九元之多，與事後尚
    知坦承犯行，並願意賠償被害人損失，犯罪後態度尚稱良好等一切情狀，量處如
    主文所示之刑，並諭知易科罰金之折算標準，以資懲儆。末查，被告前未曾受有
    期徒刑以上刑之宣告，此有灣高等法院被告全國前案紀錄表一紙在卷可稽，其經
    此偵、審之教訓，應知所警惕而無再犯之虞，所宣告之刑，認以暫不執行為適當
    ，併予宣告緩刑二年，及審酌被告係印尼籍人，有其護照及外僑居留證影本可稽
    ，並宣告其於緩刑期內付保護管束及以驅逐出境代之，以勵自新。
三、公訴意旨另以：被告ＹＵＮＤＡＲＩ於九十年四月十六日，在台北縣新店市○○
    路○段四八八號，竊取被害人甲○○之女高翔所有之白金手鐲一只、黃金手鍊一
    條，得手後變賣予姓名、年籍不詳之印尼籍人，因認被告涉犯刑法第三百二十條
    第一項竊盜罪嫌。公訴人認被告涉有前開犯行，無非係以被告於警訊、偵查中之
    自白及被害人甲○○之指訴，為其主要論據。訊之被告堅詞否認前揭竊盜犯行，
    辯稱：係因仲介公司人員嚴詞要求伊承認偷竊，方能儘速遣返印尼，伊才為上述
    內容不實之自白等語。按犯罪事實，應依證據認定之，無證據不得推定犯罪事實
    ，刑事訴訟法第一百五十四條定有明文。又事實之認定，應憑證據，如未能發現
    相當證據，或證據不足以證明，自不能以推測或擬制之方法，以為裁判之基礎，
    最高法院四十年台上字第八六號亦著有判例。而刑事訴訟法第一百五十六條第二
    項規定，被告之自白不得作為有罪判決之唯一證據，仍應調查其他必要之證據，
    以察其是否與事實相符。立法目的乃欲以補強證據擔保自白之真實性；亦即以補
    強證據之存在，藉之限制自白在證據上之價值。所謂補強證據，則指除該自白本
    身外，其他足資以證明自白之犯罪事實確具有相當程度真實性之證據而言；雖其
    所補強者，非以事實之全部為必要，但亦須因補強證據與自白之相互利用，而足
    使犯罪事實獲得確信者，始足當之。本件被告雖曾於警訊、偵查中自白竊取上開
    手鐲、手鍊，然證人即仲介公司職員蘇郭奮惠於本院審理時證稱：「伊接獲雇主
    電話趕赴處理，原先被告否認偷竊，嗣雇主拿出通聯紀錄，被告始承認偷竊行動
    電話，惟仍否認竊取首飾，後報警處理，伊在警局喝斥被告不要說謊，被告才出
    具一份印尼文自白書承認竊取首飾」等語（見本院九十年七月廿六日審判筆錄）
    ，則被告辯稱因畏懼才出具自白書乙情，似非全然無稽，其於本院審理時既翻異
    前詞，自白是否可採，已堪疑慮，又被告於上述自白中敘明竊取手鐲、項鍊等物
    後，變賣予不詳姓名、年籍之印尼人，並以出售所得購買電話卡等節，卷內復查
    無其他證據可資佐憑，而被害人甲○○亦不諱言：「並未當場查獲被告竊取首飾
    ，遲於同年四月二十日才發現上開首飾遭竊，同時期另聘有一名菲籍女傭，目前
    已返國」等語（見上述審判筆錄），則其指訴僅能證明確有失竊之事實，尚不足
    以認被告確有竊取上開首飾之犯行。是本件被告是否竊取被害人之手鍊、手鐲，
    除其於警訊及偵查中自白本身外，查無其他補強證據足資證明其自白之真實性，
    無足使本院對被告上開犯罪事實獲得確信，自難僅憑被告所為自白，遽認被告有
    何竊取上開首飾之犯行，不能證明此部分犯罪，惟檢察官認為此部分與前揭論罪
    科刑部分，有裁判上一罪之連續關係，爰不另為無罪之諭知，附此敘明。
據上論斷，應依刑事訴訟法第二百九十九條第一項前段，電信法第五十六條第一項，
刑法第十一條前段、第五十六條、第三百二十條第一項、第五十五條、第四十一條第
一項、第七十四條第一款、第九十三條第一項，保安處分執行法第七十四條之一第一
項，罰金罰鍰提高標準條例第一條前段、第二條，判決如主文。
本案經檢察官林淑玲到庭執行職務
中      華      民      國    九十      年      八      月     十六     日
                                      臺灣臺北地方法院刑事第八庭
                                          法  官  胡宏文
右正本證明與原本無異。
如不服本判決，應於判決送達後十日內，向本院提出上訴狀。
                                          書記官  劉穗筠
中      華      民      國    九十      年      八      月      二十    日
附本案論罪科刑依據之法條：刑法第三百二十條第一項、電信法第五十六條
刑法第三百二十條
一意圖為自己或第三人不法之所有，而竊取他人之動產者，為竊盜罪，處五年以下有
  期徒刑、拘役或五百元以下罰金。
二意圖為自己或第三人不法之利益，而竊佔他人之不動產者，依前項之規定處斷。
三前二項之未遂犯罰之。
電信法第五十六條
意圖為自己或第三人不法之利益，以有線、無線或其他電磁方式，盜接或盜用他人電
信設備通信者，處五年以下有期徒刑，得併科新臺幣一百五十萬元以下罰金。
意圖供自己或第三人盜接或盜用他人電信設備通信，而製造、變造或輸入電信器材者
，處一年以上七年以下有期徒刑，得併科新台幣三百萬元以下罰金。意圖供第三人盜
接或盜用他人電信設備通信，而販賣、轉讓、出租或出借電信器材者，亦同。
意圖供自己或第三人犯罪之用而持有前項之電信器材者，處三年以下有期徒刑，得併
科新台幣五十萬元以下罰金。
第一項及第二項之未遂犯罰之。


司法院資訊處製作；財團法人民間司法改革基金會備份。
